【裁判字號】    92,訴,90
【裁判日期】    920418
【裁判案由】    毒品危害防制條例
【裁判全文】
臺灣高雄地方法院刑事判決                            九十二年度訴字第九號
    公  訴  人  臺灣高雄地方法院檢察署檢察官
    被      告  甲○○
右列被告因違反毒品危害防制條例案件，經檢察官提起公訴（九十年度偵緝字第五七
九號），本院判決如左：
    主  文
甲○○施用第一級毒品，累犯，處有期徒刑捌月，扣案第一級毒品海洛因（淨重零點
壹貳公克、包裝重零點參公克）沒收銷燬，扣案鐵盒壹個沒收之。又施用第二級毒品
，累犯，處有期徒刑伍月；應執行有期徒刑壹年，扣案第一級毒品海洛因（淨重零點
壹貳公克、包裝重零點參公克）沒收銷燬，扣案鐵盒壹個沒收之。
    事  實
一、甲○○前於民國八十四年間，因犯傷害罪及違反麻醉藥品管理條例案件，經本院
    以八十五年訴字第一０八號判決應執行有期徒刑八月，經上訴台灣高等法院高雄
    分院於八十五年三月二十八日駁回上訴確定，並於八十六年一月十九日縮刑期滿
    執行完畢出監。仍不思悔改，又因施用毒品案件，經本院以八十九年毒聲字第二
    三三九號裁定令入勒戒處所觀察、勒戒後，因認無繼續施用毒品傾向，則經台灣
    高雄地方法院檢察署檢察官於八十九年三月二十九日以八十九年度毒偵字第二一
    一０號為不起訴處分確定。於五年內分別基於施用第一級毒品海洛因及第二級毒
    品甲基安非他命之犯意，於九十年三月二日二十一時四十五分許回溯二十四小時
    內之某時，在不詳處所，分別施用毒品海洛因及毒品甲基安非他命，於前開時間
    ，騎乘車號ＶＺＭ—一七三號輕型機車，行經高雄縣岡山鎮○○路時，因形跡可
    疑，為警攔檢，甲○○見狀即將乘裝毒品海洛因之鐵盒拋進路旁水溝內，為警發
    覺，而扣得之，並查悉前情，並經本院以九十年毒聲字第四二六一號裁定送勒戒
    處所觀察勒戒，並認有繼續施用毒癮之傾向，而由本院以九時年毒聲字第七０一
    三號裁定令入戒治處所強制戒治。
二、案由高雄縣政府警察局岡山分局報請台灣高雄地方法院檢察署檢察官偵查起訴。
    理  由
一、訊據被告於本院調查時，僅坦承：為警查獲前有施用毒品甲基安非他命之犯行，
    惟矢口否認有何違反毒品危害防制條例第十條第一項施用第一級毒品罪，辯稱：
    伊並沒有施用毒品海洛因，是因伊在朋友家裡，伊朋友有在抽海洛因，伊在旁邊
    有聞到云云。
二、經查：
（一）右開犯罪事實，被告為警查獲後，經採取其尿液送請檢驗，確呈嗎啡及甲基安
      非他命陽性反應一節，有高雄縣政府警察局岡山分局前鋒派出所毒品案件嫌犯
      尿液採證檢驗對照表、高雄縣政府衛生局九十年三月二十二日以九十煙檢字第
      五０三號煙毒尿液檢驗成績書各一紙附卷可按，且被告為警盤檢時，因心虛而
      將乘裝有毒品海洛因之鐵盒丟入路旁水溝裡，即為警發現等情，有偵查報告、
      扣押物品清單各一份及相片二幀在卷可按，並佐以當日經警查獲扣案之白色粉
      末一包，經送法務部調查局鑑定結果，其中含有第一級第六項毒品海洛因成分
      ，淨重零點一二公克（包裝重零點三公克），確屬第一級毒品海洛因無訛，有
      該局以九十年四月十六日以（九０）陸（一）字第九０一三六七九０號鑑定通
      知書一份在卷足稽。
（二）復查，據醫學研究報告指出，在吸食煙毒者及麻醉藥品者之旁，如非處於空間
      狹小之密閉，並故意大量吸入該氣體者，在旁者，不致於尿液中代謝出煙毒反
      應，因此被告所辯，朋友在旁吸食云云，尚難採信。
（三）再者，被告前因施用毒品案件，經本院以八十九年度毒聲字第二三三九號裁定
      觀察勒戒，經觀察勒戒後，因認無繼續施用毒品傾向，由台灣高雄地方法院檢
      察署檢察官於八十九年三月二十九日以八十九年度毒偵字第二一一０號為不起
      訴處分確定，復又施用毒品，經本院以九十年毒聲字第四二六一號裁定觀察勒
      戒，因認有繼續施用毒品傾向，本院並以九十年毒聲字第七０一三號裁定令入
      戒治處所強制戒治等情，有上開不起訴處分書、臺灣高等法院被告全國前案紀
      錄表、台灣高雄看守所附設勒戒所九十年十一月九日以高所坤戒勒字第二八四
      三號函所附有無繼續施用毒品傾向證明書各一份在卷可憑。
（四）據上說明，被告前開自白部分核與事證相符堪以採信，另被告否認施用毒品海
      洛因部分，顯係卸責之詞，並不足採，本件事證明確，被告犯行堪予認定。
三、按海洛因為第一級毒品、甲基安非他命為第二級毒品，毒品危害防制條例第二條
    第一項第一、二款分別定有明文。被告於前開時地，施用第一級毒品海洛因及施
    用第二級毒品甲基安非他命之行為，係犯毒品危害防制條例第十條第一項之施用
    第一級毒品罪、同條第二項之施用第二級毒品罪。其持有毒品海洛因、甲基安非
    他命之行為，分別為施用毒品之行為所吸收，均不另論罪。被告所犯前開兩罪，
    犯意各別，罪名不同，應分論併罰。又被告前於八十四年間，因犯傷害罪及違反
    麻醉藥品管理條例案件，經本院以八十五年訴字第一０八號判決定應執行有期徒
    刑八月，經上訴台灣高等法院高雄分院於八十五年三月二十八日駁回上訴確定，
    並於八十六年一月十九日縮刑期滿執行完畢出監，有臺灣高等法院被告全國前案
    紀錄表在卷可按，其於五年之內再犯有期徒刑以上刑之本罪，均為累犯，二罪各
    應依法加重其刑。爰審酌被告素行不佳，前有施用毒品前科，前次施用毒品經觀
    察勒戒後仍再行施用，足見其戒毒之意志不堅，沈溺毒癮，同時施用第一級毒品
    及第二級毒品，所施用毒品之種類，施用期間，所犯對於社會公共秩序之影響，
    及犯罪後坦承部分犯行，在庭態度尚佳等一切情狀，量處如主文所示之刑，以為
    懲儆，並定期應執行之刑。
四、扣案之毒品海洛因衣袋（淨重零點一二公克、包裝重零點三公克）屬毒品危害防
    制條例第二條所規定之第一級毒品，爰依同條例第十八條第一項前段之規定沒收
    銷燬之（包裝袋與之不能析離，亦應併沒收銷燬之），另扣案之鐵盒一個，為被
    告所有並供作為藏放毒品海洛因所用之物，即為供施用毒品犯罪所用之物，應依
    刑法第三十八條第一項第二款之規定沒收。
五、至於被告於九十二年三月十三日經警通緝到案，被告所採集尿液檢驗，並有毒品
    甲基安非他命陽性反應，有高雄市政府警查局九二年度查獲毒品案件嫌疑人姓名
    代碼—尿液送驗對照管制表，及高雄市立凱旋醫院九十二年四月二日高市凱醫檢
    字第００九四二號煙毒尿液檢驗成績書各一份在卷足按，然查，被告前開犯行是
    在九十年間施用毒品，已經觀察勒戒、強制戒治之程序，於停止戒治負保護管束
    期間內再行施用毒品，顯已非基於概括犯意為之，此部分應另由公訴人依法辦理
    ，附此說明。
據上論斷，應依刑事訴訟法第二百九十九條第一項前段，毒品危害防制條例第十條第
一項、第二項、第十八條第一項前段，刑法第十一條前段、第三十八條第一項第二款
、第四十七條、第五十一條第五款，判決如主文。
本案經檢察官黃俊嘉到庭執行職務。
中      華      民      國    九十二    年      四      月     十八     日
                        臺灣高雄地方法院刑事第三庭
                            法  官    程克琳
右正本證明與原本無異。
如不服本判決，應於判決送達後十日內，向本院提出上訴狀。
                            書記官    梁瑜玲
中      華      民      國    九十二    年      四      月     十八     日
【附錄本判決論罪科刑法條】
毒品危害防制條例第十條：
施用第一級毒品者，處六月以上五年以下有期徒刑。
施用第二級毒品者，處三年以下有期徒刑。


司法院資訊處製作；財團法人民間司法改革基金會備份。
